# 请教停产固定资产减值折旧

提问人：fang9 时间：2013-11-29 06:59:10
请教各位：某集团企业下属两个生产公司生产同样的产品，由于市场原因，公司产能过剩，因此，停产B生产公司，A公司继续生产，停产时间待定，那么在此情况下，两个公司的资产作为 1 个资产组进行减值测试： 减值测试结果良好，不用计提减值准备，那么停产的资产依旧每年折旧，问题：既然知道未来至少1-2年内肯定是停产，未来1-2年内停产资产的折旧无对应的现金流入，是否在知道这一情况的现在，将未来两年的折旧额确认为损失？

回答人：chenyiwei
为何未来 1 ～ 2 年内将停产，但“在此情况下，两个公司的资产作为 1 个资产组进行减值测试：减值测试结果良好，不用计提减值准备”？减值准备的方法和结果是否合理？建议关注。另外，还要关注：对于已停产的资产，是否应单独作为一个资产组进行减值测试，而不是与尚在使用中的资产并入一个资产组？ 如果确实没有发生减值，则停产资产的折旧仍计入管理费用，不确认损失。